# Ville Caribas Lima de Medeiros

Av. Benjamin Constant 2023 - Centro, Boa Vista, Roraima - Brasil 69301-072

Telefone: (95)98801-0369

E-mail: ville.medeiros@patrulhaeureka.org

### Objetivo

Submeter à apreciação do projeto PatrulhaEUREKA.org ao Desafio Start-Ed em busca de desenvolver o projeto PatrulhaEUREKA.org para a Participação Ativa De Pais e Responsáveis pela Educação de Seus Filhos



#### Resumo

Fundador da Escola de Fluência em Tecnologia Patrulha EUREKA.org. Coordenador Geral Nacional de Políticas de Informação da Diretoria de Educação à Distância da CAPES junto ao Ministério da Educação (MEC), onde desenvolveu trabalhos de integração nacional através das tecnologias da informação e comunicação aplicadas ao ensino na modalidade à distância. Atuou como pesquisador do Instituto NOKIA de Tecnologia e no Nokia Research Center - Finlândia

# Projetos Atualmente Desenvolvidos

- PatrulhaEUREKA.org Clube de Inovação e Desenvolvimento para pais e seus filhos. www.patrulhaeureka.org - Fundador/Coordenador/Pai.
- EUREKALink Ferramenta para integração do Scratch com as plaquinhas Arduino.
  Coordenador e Desenvolvedor.

### Experiência

### Fundador do Projeto Patrulha EUREKA.org

Boa Vista, Roraima 2012-Atualmente

O **PatrulhaEUREKA.org** é um ecosistemas com foco no aprendizado apoiado pela fluência em tecnologia para o desenvolvimento das saúdes: Saúde Criativa, Saúde Intrapessoal, Saúde Interpessoal e Saúde Inovacional.

## Coordenador Geral Nacional de Políticas de Informação da CAPES-MEC

Brasília, Distrito Federal — 2008-2009

Promoveu, coordenou e fomentou a indução de políticas de criação de novas tecnologias para a operacionalização do Programa Nacional Universidade Aberta do Brasil. Estabeleceu guias, padrões e recomendações para o suporte e gerenciamento dos processos de integração dos pólos e coordenações gerais.

#### Pesquisador Senior do Instituto Nokia de Tecnologia

Manaus, Amazonas — 2003-2005

Conduziu pesquisas na área de alta tecnologia para sistemas embarcados e móveis. Implementou melhorias no kernel do Linux para sistemas com limitação de recursos. Implementou o sistema de teste de hardware embarcado com sistemas linux.

# Formação

Atualmente é Doutorando em Ensino de Tecnologia. Formado em Processamento de Dados pela Universidade Federal do Amazonas (2001), Mestre em Informática pela Universidade Federal do Amazonas (2005).

### Habilidades

- Coordenar equipes de trabalho e projetos de inovação e implantação
- É fascinado pela Bela e Alegre Ciência da Computação

#### Curriculum

http://lattes.cnpq.br/6453751841042666